【裁判字號】    95,訴,324
【裁判日期】    950331
【裁判案由】    違反毒品危害防制條例
【裁判全文】
臺灣臺南地方法院刑事判決
公  訴  人  臺灣臺南地方法院檢察署檢察官
被      告  乙○○
                    （現另案於臺灣高雄第二監獄執行中）
上列被告因毒品危害防制條例案件，經檢察官提起公訴（九十五
年度毒偵字第四０六號），於準備程序期日就被訴事實為有罪陳
述，本院聽取當事人之意見後，經合議庭裁定由受命法官獨任進
行簡式審判程序，並判決如下：
    主  文
乙○○連續施用第一級毒品，累犯，處有期徒刑拾月。
    事  實
一、乙○○前於民國（下同）八十四年間，因恐嚇案件，經臺灣
    高等法院台南分院以八十四年度上訴字第一四七一號判決判
    處有期徒刑一年四月確定；又因違反麻醉藥品管理條例案件
    ，經本院以八十四年度易字第一三五五號判決判處有期徒刑
    六月，上訴後經臺灣高等法院台南分院以八十四年度上易字
    第一四二一號判決駁回上訴確定；復因違反肅清煙毒條例案
    件，經本院以八十四年度訴字一一一一號判決判處有期徒刑
    六年，上訴後經臺灣高等法院臺南分院以八十四年度上訴字
    第一七八一號判決駁回上訴確定；另因偽造文書案件，經本
    院以八十四年度訴字第一六三二號判決應執行有期徒刑四月
    確定，以上四案接續執行，於八十七年十一月六日因縮短刑
    期假釋出監並付保護管束，甫於九十二年六月十六日保護管
    束期滿，以執行完畢論。
二、乙○○曾因施用毒品案件，經本院以九十三年度毒聲字第七
    八號裁定令入戒治處所，施以強制戒治一年，嗣後因已執行
    強制戒治屆滿六個月以上，認無繼續執行強制戒治之必要，
    於九十三年九月八日釋放出所，九十四年二月二日強制戒治
    期滿，以執行完畢論。
三、詎乙○○猶不知戒除毒癮，於上開強制戒治執行完畢釋放後
    五年內，明知海洛因係毒品危害防制條例第二條第二項第一
    款所明定之第一級毒品，不得持有及施用，竟基於施用第一
    級毒品海洛因之概括犯意，自九十四年九月間某日起至同年
    十二月二十九日凌晨一時許止，連續在臺南市○○路○段二
    三三巷二十六號「英王賓館」第二０五室內等處，將第一級
    毒品海洛因摻水後，再以注射之方式施用多次。嗣於九十四
    年十二月二十九日下午三時三十分許為警查獲，並經其同意
    採尿送驗結果呈嗎啡陽性反應，始查知上情。
四、案經臺南市警察局移送臺灣臺南地方法院檢察署檢察官偵查
    起訴。
    理  由
一、本件被告乙○○所犯為死刑、無期徒刑或最輕本刑為三年以
    上有期徒刑以外之罪，其於準備程序中就被訴事實為有罪之
    陳述，經法官告知簡式審判程序之旨，並聽取公訴人之意見
    後，爰依刑事訴訟法第二百七十三條之一第一項規定，裁定
    由受命法官獨任進行簡式審判程序，合先敘明。
二、上開事實，有下列事證可資證明：
  (一)被告乙○○於本院準備程序及審理時對前開犯罪事實均坦承
    不諱。
  (二)又查，經被告同意於九十四年十二月二十九日進行採集尿液
    送驗（尿液檢體編號Ｇ四－一三五）後，先以酵素免疫分析
    法（ＥＩＡ）進行篩檢，再以氣相層析質譜儀法（ＧＣ／Ｍ
    Ｓ）確認，結果呈現嗎啡陽性反應，此有臺南市警察局刑警
    大隊偵辦毒品危害防制條例案件送驗尿液及年籍對照表以及
    長榮大學毒物研究中心九十五年一月十二日出具之確認報告
    （警卷第十至十一頁）各一份在卷可稽。按海洛因係由嗎啡
    經化學合成而製得，經注射進入人體後，因代謝而分解又生
    成嗎啡，因此施打海洛因後，由尿液檢驗結果仍為嗎啡反應
    ，核屬科學上正常合理現象，併此敘明。
  綜上各情相互勾稽，足證被告確有施用第一級毒品海洛因之事
  實，因此，被告前開自白核與事實相符，本件事證至臻明確，
  犯行洵堪認定。
三、論罪科刑
  (一)按觀察、勒戒或強制戒治執行完畢後，五年以內再犯毒品危
    害防制條例第十條之罪者，檢察官應依法追訴，同條例第二
    十三條第二項定有明文。查被告乙○○曾因施用毒品案件，
    經本院以九十三年度毒聲字第七八號裁定令入戒治處所，施
    以強制戒治一年，嗣後因已執行強制戒治屆滿六個月以上，
    認無繼續執行強制戒治之必要，於九十三年九月八日釋放出
    所等情，有臺灣高等法院被告全國前案紀錄表及臺灣臺南地
    方法院檢察署刑案資料查註紀錄表各一件在卷可憑，其於前
    開強制戒治執行完畢釋放後，五年內再犯本件施用第一級毒
    品海洛因之罪，揆之上述規定，即應依法追訴、審理。
  (二)次按海洛因係毒品危害防制條例第二條第二項第一款所明定
    之第一級毒品，禁止非法持有及施用。查被告非法施用海洛
    因，核其所為，係犯毒品危害防制條例第十條第一項之施用
    第一級毒品罪。又被告先後多次施用第一級毒品之犯行，時
    間密接，以同一手法，反覆實施，所犯係構成犯罪要件相同
    之罪名，顯係基於概括之犯意，為連續犯，應依刑法第五十
    六條之規定論以一罪，並加重其刑。而被告持有第一級毒品
    海洛因並進而施用，其持有之低度行為應為施用之高度行為
    所吸收，不另論罪。
  (三)復查，被告乙○○前於八十四年間，因恐嚇案件，經臺灣高
    等法院台南分院以八十四年度上訴字第一四七一號判決判處
    有期徒刑一年四月確定；又因違反麻醉藥品管理條例案件，
    經本院以八十四年度易字第一三五五號判決判處有期徒刑六
    月，上訴後經臺灣高等法院台南分院以八十四年度上易字第
    一四二一號判決駁回上訴確定；復因違反肅清煙毒條例案件
    ，經本院以八十四年度訴字一一一一號判決判處有期徒刑六
    年，上訴後經臺灣高等法院臺南分院以八十四年度上訴字第
    一七八一號判決駁回上訴確定；另因偽造文書案件，經本院
    以八十四年度訴字第一六三二號判決應執行有期徒刑四月確
    定，以上四案接續執行，於八十七年十一月六日因縮短刑期
    假釋出監並付保護管束，甫於九十二年六月十六日保護管束
    期滿，以執行完畢論等情，亦有前開臺灣高等法院被告全國
    前案紀錄表及臺灣臺南地方法院檢察署刑案資料查註紀錄表
    在卷可憑，其受有期徒刑執行完畢後，五年內再犯本件有期
    徒刑以上之罪，依刑法第四十七條之規定論以累犯，應加重
    其刑，並依刑法第七十條規定遞加之。
  (四)爰審酌被告曾因施用毒品經送強制戒治處分執行完畢後，猶
    不思戒絕革除惡習，顯未因前強制戒治之治療處分，而記取
    教訓，已屬不該，第念被告施用毒品之犯行，在性質上乃屬
    自我戕害身心健康之行為，並審酌其犯罪之動機、目的、手
    段、所生危害、施用毒品之期間、智識程度、生活狀況、犯
    罪後坦承犯行態度良好等一切情狀，量處如主文所示之刑，
    以資懲戒。
據上論斷，應依刑事訴訟法第二百七十三條之一第一項、第二百
九十九條第一項前段，毒品危害防制條例第十條第一項，刑法第
十一條前段、第五十六條、第四十七條，判決如主文。
本案經檢察官甲○○到庭執行職務。
中    華    民    國    95    年    3     月    31    日
                  刑事第九庭    法  官  黃欣怡
以上正本證明與原本無異。
如不服本判決應於送達後十日內向本院提出上訴狀。
                                書記官  陳怡吟
中    華    民    國    95    年    3     月    31    日
附錄法條：
毒品危害防制條例第10條
施用第一級毒品者，處 6 月以上 5 年以下有期徒刑。


司法院資訊處製作；財團法人民間司法改革基金會備份。
